【裁判字號】    99,易,334
【裁判日期】    991130
【裁判案由】    傷害等
【裁判全文】
臺灣宜蘭地方法院刑事判決               99年度易字第334號
公  訴  人  臺灣宜蘭地方法院檢察署檢察官
被      告  林琛樺
上列被告因傷害等案件，經檢察官提起公訴（99年度偵字第2487
號），本院判決如下：
    主  文
林琛樺犯恐嚇危害安全罪，處拘役拾伍日，如易科罰金，以新臺
幣壹仟元折算壹日。
被訴傷害部分公訴不受理。
    事  實
一、林琛樺於民國99年3月19日凌晨零時30分許，前往址設宜蘭
    縣羅東鎮○○路○段11號「Ｏｎｅ Ｗａｙ Ｐｕｂ」消費後
    ，基於傷害之犯意，毆打游伊培，致游伊培受有頭頸部挫傷
    、腦震盪、胸壁挫傷之傷害（所涉傷害部分，業經游伊培撤
    回告訴，為不受理判決，詳理由乙所載），林琛樺於過程中
    ，亦受有傷害而前往就醫。林琛樺復基於恐嚇之犯意，於99
    年3月20日凌晨，駕駛車牌號碼ＨＦ—7177號自用小客車至
    宜蘭縣羅東鎮○○路○段11號「Ｏｎｅ Ｗａｙ Ｐｕｂ」門
    外徘徊，嗣於同日凌晨2時10分許，游伊培自「Ｏｎｅ  Ｗａ
    ｙ Ｐｕｂ」走出時，林琛樺即駕車高速駛向游伊培，作勢對
    之衝撞，並對游伊培恫嚇稱：「小心一點，今天沒有撞到妳
    ，改天一定還會再來」等語，以此加害生命、身體之方式恐
    嚇游伊培，致使游伊培心生畏懼，足生危害於游伊培之安全
    。
二、案經游伊培訴由宜蘭縣政府警察局羅東分局報請臺灣宜蘭地
    方法院檢察署檢察官偵查起訴。
    理  由
甲、恐嚇部分：
壹、證據能力部分：
    按被告以外之人於審判外之言詞或書面陳述，除法律有規定
    者外，不得作為證據；又被告以外之人於審判外之陳述，雖
    不符合刑事訴訟法第一百五十九條之一至第一百五十九條之
    四之規定，而經當事人於審判程序同意作為證據，法院審酌
    該言詞陳述或書面陳述作成時之情況，認為適當者，亦得為
    證據，而當事人、代理人或辯護人於法院調查證據時，知有
    上開不得為證據之情形，而未於言詞辯論終結前聲明異議者
    ，視為有前項之同意，刑事訴訟法第一百五十九條第一項及
    第一百五十九條之五分別定有明文。本件被告林琛樺對於公
    訴人所提之證據資料及以下本院作為判斷依據之各項證據資
    料，均不爭執其證據能力，本院審酌該等言詞供述及書面作
    成時之情況認為適當，均無不宜作為證據之情事，依刑事訴
    訟法第一百五十九條之五規定，均得作為證據。
貳、實體部分：
一、訊據被告林琛樺固坦承於99年3月20日凌晨，駕駛車牌號碼
    ＨＦ—7177號自用小客車行經「Ｏｎｅ Ｗａｙ Ｐｕｂ」店
    外等情，惟矢口否認恐嚇犯行，辯稱：3月19日凌晨伊與游
    伊培互毆，自己也有受傷就醫，伊所駕車輛車窗亦遭打破。
    3月20日凌晨2時許，伊有開車經過該路段，但沒有企圖衝撞
    游伊培，也沒有恐嚇游伊培，伊有見警察與店家的人談話，
    嗣伊即遭警方鳴笛追趕，並由警方帶至警局，當日未注意游
    伊培是否在場云云。然查：上開犯罪事實，業據告訴人即證
    人游伊培於警詢中指訴：「我在店內發現有車子在外面徘徊
    ，我以是為是有客人要來就跟老闆到店外（宜蘭縣羅東鎮○
    ○路○段11號）看有無客人，然後對方就駕駛自小客ＨＦ—
    7177號，由該處車道直接衝向人行道上，意圖要衝撞我跟老
    闆王玉玲，所幸我們即閃避故未造成事故發生，並詢問她是
    怎麼開車的，結果她用很兇的言詞回應罵我，揚言稱其：今
    天沒有撞到你，還會再來，不撞到妳不會罷休。」（見警詢
    卷第7頁99年3月20日游伊培警詢筆錄）、於偵查中結證：「
    （99年3月19日）被告叫我去外面，之後就莫名其妙打我，
    好像是用棍棒類的東西打我；‧‧‧‧當天（3月20日凌晨2
    時）隔壁的店家打電話來我們店裡，是打給王玉玲，她說外
    面有一台車子一直繞來繞去，好像就是林琛樺開的。我就和
    王玉玲出去看，我們二人一走出去，就看到林琛樺開車開上
    人行道，往我們這裡衝，我們二人就閃開，她沒有撞到我們
    ，她就在車上對我說，她今天沒有撞到我，改天一定還會再
    來
    ‧‧‧‧‧（檢察官問：對於林琛樺舉動及言語，妳有何感
    受？）很害怕，且她有告訴我出去小心一點」等語（見偵查
    卷第11至12頁99年6月14日游伊培偵訊筆錄）及於審理中結
    證「（審判長問：99年3月20日凌晨發生何事？）20日凌晨
    我本在店裡面，店隔壁的老闆有看到被告開車在附近繞，19
    日那天老闆就有看過被告，所以認得被告就告訴我，我於凌
    晨1、2點就走出去，出去之後我與我老闆王玉玲站在人行道
    上，剛站那裡沒多久，被告就開車衝上人行道，我與王玉玲
    就閃開沒有撞到，被告就對我說：你小心一點，這次沒撞到
    ，下次還會來。被告講完之後就倒車離開，我於被告走之後
    馬上打119報案。（審判長問：被告對你說的內容究竟是「
    你小心一點，這次沒撞到，下次還會來」還是「今天沒有撞
    到你，改天一定還會再來」？）被告是說：你小心一點，今
    天沒撞到你，改天還會再來。（審判長問：你聽到被告說這
    話心理是否會害怕？）會，所以我才報案，被告是對著我講
    ，不是王玉玲。」等語（見本卷第47頁99年11月19日審判筆
    錄），經核告訴人即證人游伊培歷次陳述要相符合，亦與證
    人王玉玲於偵查中結證：「我是『ＯｎｅＷａｙＰｕｂ』負
    責人，（3月19日凌晨）我看到林琛樺叫游伊培出去，我在
    門口看，就看到林琛樺拿一支棍棒類的東西打游伊培」、「
    （檢察官問：3月20日凌晨你有看見林琛樺駕車欲衝撞游伊
    培？）是。是隔壁鄰居打電話給我‧‧‧‧，我就和游伊培
    出去看，然後她(指林琛樺)就將車子開上人行道。我和游伊
    培閃開，她就開下人行道，就對游伊培說出去給我試試看的
    話，當時因為引擎發動著，所以聽不太清楚」等語（見偵查
    卷第13頁99年6月14日王玉玲偵訊筆錄）大致相符。經查，
    被告自承：不認識游伊培，亦與游伊培無任何仇怨糾紛等節
    （見本院卷第52頁99年11月19日審判筆錄），衡情，告訴人
    游伊培當無可能無故捏造遭被告恐嚇之事，況被告復自承當
    日確有駕車行經「Ｏｎｅ  Ｗａｙ  Ｐｕｂ」店外，嗣並遭
    警方鳴笛追趕帶往警局，苟無前揭恐嚇之事，告訴人即證人
    游伊培亦無立即報警處理之理，是被告前揭辯解顯屬事後卸
    責之詞，不足採信。本件事證明確，被告所涉恐嚇犯行堪以
    認定，應予依法論科。
二、核被告駕車駛往游伊培，作勢對之衝撞，並對游伊培稱：「
    小心一點，今天沒有撞到妳，改天一定還會再來」等語，致
    游伊培心生畏懼之所為，係犯刑法第三百零五條恐嚇罪。爰
    審酌被告之素行、智識程度；對告訴人恐嚇之犯罪動機、目
    的、手段；暨其因細故即一時衝動以恐嚇之方法對於告訴人
    之身心造成恐懼不安，所為誠屬不該，又被告犯後雖未坦承
    犯行，惟念其罹有燥症，前甫住院治療，有員山榮民醫院診
    斷明書1紙在卷足稽（見偵查卷第7頁），目前持續服藥就醫
    ，並在員山榮民醫院復健中心復健、宜蘭大學上課，且告訴
    人游伊培亦於本院審理中表示「恐嚇部分我也願意給被告一
    次機會」等情（見本卷第48頁99年11月19日審判筆錄）等一
    切情狀，暨檢察官對於科刑範圍所表示之意見後，酌情量處
    如主文所示之刑，並諭知易科罰金之折算標準，以示警懲。
    至檢察官雖求刑拘役四十日，惟本院審酌上情，認被告係一
    時衝動思慮不周而犯案，目前因燥症持續復健就醫中，科處
    被告拘役十五日即罰當其罪，附此敘明。
乙、被訴傷害部分：
一、公訴意旨略以：被告林琛樺於99年3月19日凌晨零時30分許
    ，前往址設宜蘭縣羅東鎮○○路○段11號「ＯｎｅＷａｙＰ
    ｕｂ」消費，嗣因不詳緣故，即將服務生游伊培叫至店外，
    並基於傷害之犯意，持不詳器物毆打告訴人游伊培，致告訴
    人游伊培受有頭頸部挫傷、腦震盪、胸壁挫傷之傷害。因認
    被告涉犯刑法第二百七十七條第一項傷害罪云云。
二、按告訴乃論之罪，告訴人於第一審辯論終結前得撤回其告訴
    ，刑事訴訟法第二百三十八條第一項定有明文；又告訴經撤
    回者，應諭知不受理之判決，同法第三百零三條第三款亦有
    明文規定。本件告訴人游伊培告訴被告傷害案件，起訴書認
    被告係觸犯刑法第二百七十七條第一項之罪，依同法第二百
    八十七條前段之規定，須告訴乃論。
三、茲據告訴人游伊培於99年11月19日當庭撤回其告訴，有本院
    99年11月19日審判筆錄及刑事撤回告訴狀1紙在卷可稽（見
    本院卷第46、56頁），揆諸首開說明，爰就被告被訴傷害部
    分，諭知不受理之判決。
據上論斷，應依刑事訴訟法第二百八十四條之一、第二百九十九
條第一項、第三百零三條第三款，刑法第三百零五條、第四十一
條第一項前段，刑法施行法第一條之一第一項、第二項前段，判
決如主文。
本案經檢察官陳錦雯到庭執行職務。
中    華    民    國    99    年    11    月    30    日
                    刑事第二庭  法  官  林惠玲
以上正本證明與原本無異。
如不服本判決應於收受本判決後10日內向本院提出上訴書狀，並
應敘述具體理由。若未敘述理由者，應於上訴期間屆滿後20日內
向本院補提理由書狀(均須按他造當事人之人數附繕本)。
                                書記官  陳淑宜
中    華    民    國    99    年    11    月    30    日
附錄論罪科刑之法條：
中華民國刑法第二百零五條（恐嚇危害安全罪）
以加害生命、身體、自由、名譽、財產之事，恐嚇他人致生危害
於安全者，處二年以下有期徒刑、拘役或三百元以下罰金。
中華民國刑法施行法第一條之一（罰金貨幣單位與罰鍰倍數）
中華民國九十四年一月七日刑法修正施行後，刑法分則編所定罰
金之貨幣單位為新臺幣。
九十四年一月七日刑法修正時，刑法分則編未修正之條文定有罰
金者，自九十四年一月七日刑法修正施行後，就其所定數額提高
為三十倍。但七十二年六月二十六日至九十四年一月七日新增或
修正之條文，就其所定數額提高為三倍。

司法院資訊處製作；財團法人民間司法改革基金會備份。
